【裁判字號】    89,易,466
【裁判日期】    890225
【裁判案由】    偽造文書
【裁判全文】
臺灣高雄地方法院刑事判決                          八十九年度易字第四六六號
    公  訴  人  臺灣高雄地方法院檢察署檢察官
    被      告  甲○○
右列被告因偽造文書案件，經檢察官提起公訴（八十八年度偵字第二九四一二號），
本院判決如左：
    主  文
甲○○連續行使偽造特許證，足以生損害於公眾，累犯，處有期徒刑肆月，如易科罰
金，以參佰元折算壹日。偽造之ＺＭ－九二七號車牌貳面沒收。
    事  實
一、甲○○曾於民國八十七年間，因違反稅捐稽徵法案件，經本院判處有期徒刑六月
    確定，甫於八十七年十一月二十四日執行完畢，仍不知悔改，竟於八十八年五月
    間某日，因其購得之大貨車（原始車號為ＺＭ－九二七號）之牌照業已繳銷，為
    使該大貨車得出入麥寮工業區，竟擅以壓克力材質製造ＺＭ－九二七號車牌二面
    而偽造特許證，復基於行使之概括犯意，旋即懸掛在上開大貨車上，連續駕駛上
    開懸掛偽造車牌之大貨車載運貨物，致生損害於公路監理機關對於公路行車及車
    籍管理之正確性。直至八十八年五月六日下午四時許，不知情之曾展宏受甲○○
    指示駕駛該車，行經雲林縣麥寮鄉麥寮工業區六輕門口，當場為警查獲，並扣得
    該偽造之車牌二面。
二、案經台灣高雄地方法院檢察署檢察官自動檢舉偵查起訴。
    理  由
一、右揭事實，業據被告甲○○於偵查及審理中供承不諱，核與證人曾展宏於警訊中
    之供述情節相符，復有車籍作業系統查詢認可資料附卷及偽造之汽車車牌二面扣
    案可佐。至被告雖辯稱：係為供進入六輕廠區門禁登記，始製造該車原號碼之車
    牌，並未行駛於公路上，不足生損害於公眾或他人云云。惟被告擅自製造車牌懸
    掛於車輛使用，自屬對監理機關就公路行駛及車籍管理造成損害。是被告所辯實
    不足採，罪證明確，被告犯行已堪認定。
二、按汽車車牌為公路監理機關所發給，固具有公文書性質，惟依道路交通安全規則
    第十二條規定，汽車牌照僅為行車之許可憑證，自屬於刑法第二百十二條所列特
    許證之一種。此有最高法院六十三年台上字第一五五○號判例可參。核被告所為
    係犯刑法第二百十六條、第二百十二條之行使偽造特種文書罪。其偽造車牌之低
    度行為為行使之高度行為所吸收，乃不另論罪。又被告先後多次行使偽造特種文
    書犯行，時間緊接，方法相同，犯罪構成要件相同，顯係基於概括犯意為之，為
    連續犯，應依刑法第五十六條之規定，論以一罪。再被告前曾因違反稅捐稽徵法
    案件，經本院判處有期徒刑六月確定，已於八十七年十一月二十四日執行完畢，
    有臺灣高雄地方法院檢察署刑案資料查註紀錄表附卷可憑，於五年以內再犯本件
    有期徒刑以上之罪，為累犯，應依刑法第四十七條之規定加重其刑。爰審酌被告
    前曾犯罪，已如上述，猶不知警惕，再犯本罪，惟犯罪後坦承部分犯行，所犯情
    節尚非重大等一切情狀，量處如主文所示之刑，並諭知易科罰金之折算標準。扣
    案之偽造車牌號碼ＺＭ－九二七號之車牌二面，係供犯罪所用之物，且為被告所
    有，業據被告供承在卷，依法併予宣告沒收。
據上論斷，應依刑事訴訟法第二百九十九條第一項前段，刑法第五十六條、第二百十
六條、第二百十二條、第四十七條、第四十一條、第三十八條第一項第二款，罰金罰
鍰提高標準條例第一條前段、第二條，判決如主文。
中      華      民      國    八十九    年      二      月    二十五    日
                                  臺灣高雄地方法院刑事第一庭
                      法  官 郭玫利
右正本證明與原本無異。
如不服本判決，應於判決送達後十日內，向本院提出上訴狀。
                                      書記官 許玉城
中    華    民    國    八十 九   年      二      月        二十五    日
附錄本判決論罪之法條
刑法第二百十六條：
行使第二百十條至第二百十五條之文書者，依偽造、變造文書或登載不實事項或使登
載不實事項之規定處斷。
第二百十二條：
偽造、變造護照、旅券、免許證、特許證及關於品行、能力、服務或其他相類之證書
、介紹書，足以生損害於公眾或他人者，處一年以下有期徒刑，拘役或三百元以下罰
金。


司法院資訊處製作；財團法人民間司法改革基金會備份。
